臺灣臺中地方法院刑事判決　　　　　　　96年度訴字第2531號
公　訴　人　臺灣臺中地方法院檢察署檢察官
被　　　告　甲○○
　　　　　　　　　　（另案
上列被告因違反毒品危害防制條例案件，經公訴人提起公訴（九
十六年度毒偵字第三三九五號、第四０五二、四０八六號），被
告於準備程序中就被訴事實為有罪之陳述，經告以簡式審判之旨
，並聽取意見後，合議庭裁定由受命法官獨任進行簡式審判程序
，經本院合併審理，判決如下：
    主 　 文
甲○○施用第一級毒品，累犯，處有期徒刑柒月；又施用第一級
毒品，累犯，處有期徒刑捌月，扣案之第一級毒品海洛因壹包（
驗餘淨重零點貳陸捌柒公克）沒收銷燬之；又施用第一級毒品，
累犯，處有期徒刑柒月。應執行有期徒刑壹年肆月，扣案之第一
級毒品海洛因壹包（驗餘淨重零點貳陸捌柒公克）沒收銷燬之。
　　犯罪事實
一、甲○○前於民國九十年間因施用毒品案件，經本院以九十年
    度毒聲字第六一七六號裁定送臺灣臺中看守所附設勒戒處所
    強制戒治，於九十一年十二月二十六日執行完畢釋放；且其
    該次違反毒品危害防制條例案件，並經本院以九十一年度訴
    字第一六一號判處有期徒刑一年四月，於九十一年三月十一
    日確定，入監服刑後，於九十三年一月二十八日假釋付保護
    管束，至九十三年四月三日假釋期滿未經撤銷假釋，其未執
    行之刑，以已執行論而執行完畢。
二、詎甲○○仍不知悔改，於九十一年十二月二十六日強制戒治
    執行完畢釋放後之五年內，基於施用第一級毒品海洛因之犯
    意，於九十六年五月九日下午六時許，在臺中縣大里市○○
    ○路四五五號，以將第一級毒品海洛因置入注射針筒內，以
    開水稀釋後，再行注射在左手手臂血管之方式，施用第一級
    毒品海洛因一次，嗣於同日晚間七時四十分許，經警方持搜
    索票在上址查獲，經甲○○同意採集其尿液送檢，結果呈可
    待因、嗎啡陽性反應。其另行基於施用第一級毒品之犯意，
    於九十六年六月十二日中午十二時許、晚間八時許，接續在
    其停於臺中市○區○○路與中興路口之自用小貨車上，以將
    第一級毒品海洛因置入注射針筒內，以水稀釋後，再行注射
    在手臂血管之方式，施用第一級毒品海洛因各一次，嗣於同
    日晚間八時四十分許，其駕駛前開自用小貨車行經臺中市○
    區○○路、建成路口（起訴書誤載為同市○○路與中興路口
    ），因紅燈右轉遭警攔查，並扣得其所有供施用之第一級毒
    品海洛因一包（驗餘淨重零點二六八七公克），且經甲○○
    同意採集其尿液送檢，結果呈可待因、嗎啡陽性反應。其復
    另行基於施用第一級毒品之犯意，於九十六年七月二十二日
    下午五、六時許，在臺中市○區○○路、建成路口之加油站
    廁所內，以將第一級毒品海洛因置入注射針筒內，以水稀釋
    後，再行注射在手臂血管之方式，施用第一級毒品海洛因一
    次，嗣於同日晚間七時五分許，在臺中市○區○○路一九五
    巷二號前（起訴書誤載為同巷十二號前），因另涉犯搶奪等
    案件為警方查獲，經甲○○同意採集其尿液送檢，結果呈可
    待因、嗎啡陽性反應。
三、案經臺中縣警察局霧峰分局、臺中市警察局第一分局、臺中
    市警察局第三分局報請臺灣臺中地方法院檢察署檢察官偵查
    起訴。
    理 　 由
一、訊據被告甲○○對其於前揭時、地分別施用第一級毒品海洛
    因而三次為警方查獲之事實，均於本院審理時坦承不諱，並
    有第一級毒品海洛因一包扣案可證，而該包毒品經送請行政
    院衛生署草屯療養院鑑定結果，檢出海洛因（Heroin）成分
    ，驗餘淨重零點二六八七公克一節，有該院草療鑑字第0960
    004991號鑑定書一份存卷可稽，且被告分別於九十六年五月
    九日、九十六年六月十二日、九十六年七月二十二日為警查
    獲時，所採尿液送中山醫學大學附設醫院檢驗結果，均呈可
    待因、嗎啡陽性反應等情，有該院檢驗科藥物檢測中心出具
    之尿液檢驗報告共三紙存卷可憑，而海洛因施用入人體後水
    解還原成嗎啡，再循嗎啡之代謝方式排出體外，已據行政院
    衛生署藥物食品檢驗局（八一）藥檢壹字第○○六四三一號
    函說明綦詳。再被告前曾於九十年間因施用毒品案件，經本
    院以九十年度毒聲字第六一七六號裁定送臺灣臺中看守所附
    設勒戒處所強制戒治，於九十一年十二月二十六日執行完畢
    釋放之事實，有臺灣高等法院被告前案紀錄表及臺灣臺中地
    方法院檢察署刑案資料查註紀錄表各一份在卷可佐。綜上，
    被告關於曾於上開時、地分別施用第一級毒品海洛因之自白
    ，應與事實相符，其於前案強制戒治執行完畢釋放後五年內
    再犯本案三次施用第一級毒品海洛因之犯行事證明確，洵堪
    認定。
二、核被告三次施用第一級毒品海洛因之行為，均係犯毒品危害
    防制條例第十條第一項之施用第一級毒品罪。被告施用第一
    級毒品前之持有第一級毒品行為，本應以持有論，惟持有後
    進而施用，其持有之低度行為應被施用之高度行為所吸收，
    故不再另論其持有第一級毒品罪。被告於九十六年六月十二
    日中午十二時許、晚間八時許施用第一級毒品海洛因之行為
    ，係在密接之時段內，就同一犯罪構成事實，本於施用第一
    級毒品罪之犯意接續進行，以實現一犯罪構成要件之單一行
    為，依一般社會觀念，難以強行分開，在刑法評價上，應視
    為二次之接續實施，為包括一罪之接續犯。再被告先後於九
    十六年五月九日、九十六年六月十二日、九十六年七月二十
    二日三次施用第一級毒品之犯行，其時間均相距一月有餘，
    足認其犯意各別，應予分論併罰。又被告前曾於九十年間因
    違反毒品危害防制條例案件，經本院以九十一年度訴字第一
    六一號判處有期徒刑一年四月，於九十一年三月十一日確定
    ，入監服刑後，於九十三年一月二十八日假釋付保護管束，
    至九十三年四月三日假釋期滿未經撤銷假釋，其未執行之刑
    ，以已執行論而執行完畢之事實，有臺灣高等法院被告前案
    紀錄表及臺灣臺中地方法院檢察署刑案資料查註紀錄表各一
    份在卷可參，其受有期徒刑之執行完畢後，五年以內再故意
    犯本案有期徒刑以上之三罪，均為累犯，各應依刑法第四十
    七條第一項之規定，加重其刑。爰審酌被告前因施用毒品，
    經強制戒治後，仍不知戒惕，一再施用第一級毒品海洛因，
    無視於毒品對於自身健康之戕害及國家對於杜絕毒品犯罪之
    禁令，不知戒除惡習，惡性非輕，然念及其坦承犯行，態度
    良好，其施用毒品並無危害他人，犯罪手段尚屬平和，所生
    損害尚非鉅大，且被告犯後於本院審理時坦承犯行，尚見悔
    意之犯罪後態度，暨施用毒品者均有相當程度之成癮性及心
    理依賴，其犯罪心態與一般刑事犯罪之本質並不相同，應側
    重適當之醫學治療及心理矯治為宜等一切情狀，分別量處如
    主文所示之刑，並定其應執行之刑，以資懲儆。另扣案之第
    一級毒品海洛因一包（驗餘淨重零點二六八七公克），為毒
    品，應依毒品危害防制條例第十八條第一項前段之規定，予
    以宣告沒收銷燬之。
據上論斷，應依刑事訴訟法第二百七十三條之一第一項、第二百
九十九條第一項前段，毒品危害防制條例第十條第一項、第十八
條第一項前段，刑法第十一條、第四十七條第一項、第五十一條
第五款，判決如主文。
本案經檢察官乙○○到庭執行職務
中　　華　　民　　國　　96　　年　　9 　　月　　27　　日
                  刑事第十五庭  法　官　楊真明
以上正本證明與原本無異。
如不服本判決，應於送達後十日內向本院提出上訴狀（須附繕本
），上訴於臺灣高等法院臺中分院。
上訴書狀如未敘述理由，應於上訴期間屆滿後二十日內補提理由
書於本院。
                                書記官　呂苗澂
中　　華　　民　　國　　96　　年　　9 　　月　　27　　日
附錄本判決論罪科刑法條
毒品危害防制條例第十條第一項：
　施用第一級毒品者，處六月以上五年以下有期徒刑。
